臺灣臺北地方法院民事判決
110年度勞簡字第118號
原      告  曾金珠  
被      告  金葉蛋糕股份有限公司（已解散登記）


法定代理人
即  清算人  陳再安  
上列當事人間請求給付資遣費事件，本院於民國110 年11月16日
言詞辯論終結，判決如下：
    主      文
被告應給付原告新臺幣壹拾貳萬伍仟捌佰參拾貳元。
訴訟費用新臺幣壹仟參佰參拾元由被告負擔。
本判決第一項得假執行。但如被告以新臺幣壹拾貳萬伍仟捌佰參
拾貳元為原告預供擔保，得免為假執行。
    事實及理由
一、原告主張：伊前受被告僱傭，於民國102 年2 月22日退休後
    ，自同年5 月30日起二度就業，與被告約定月薪新臺幣（下
    同）3 萬1,458 元（下稱系爭勞動契約），嗣因疫情致被告
    經營困難、虧損嚴重而於110 年6 月1 日歇業、解散清算而
    終止系爭勞動契約，迄未給付資遣費、預告工資等項目，伊
    循勞資爭議調解後，除部分項目於兩造溝通後得以體諒而不
    予主張請求外，依伊資歷應可請求資遣費12萬5,832 元，為
    能向臺北市政府勞動局申請工資墊償以解決生活困境，爰依
    勞工退休金條例第12條第1 項、勞動基準法第17條規定，提
    起本件訴訟等語。並聲明：被告應給付原告12萬5,832 元。
二、被告則以：其不否認確積欠原告之資遣費，惟已多年未有利
    潤，又因此段期間疫情嚴重、甚有員工確診，故而辦理解散
    ，法定代理人也無能為力等語，資為抗辯。
三、得心證之理由
　㈠首查，原告於102 年2 月22日退休後，自同年5 月30日起至
    110 年5 月31日最後工作日止之期間與被告締結系爭勞動契
    約，約定以月薪3 萬1,458 元受僱於被告，嗣兩造於110 年
    5 月31日因被告前（30）日以勞動事件法第11條第1 款歇業
    、解散為由，終止系爭勞動契約，且迄未給付資遣費等事實
    ，為兩造所不爭，且有臺北市政府勞工局勞資爭議調解紀錄
    暨申請人名冊、積欠資遣費明細表、積欠工資墊償基金墊償
    收據、離職證明書、公司變更登記表、勞保與就保及健保資
    料查詢結果、第一銀行光復分行帳戶存摺封面與內頁影本、
    薪資單、變更登記表、股東臨時會議事錄、臺北市政府110
    年6 月10日府產業商字第11050170600 號函、被告章程，及
    原告之稅務電子閘門財產所得調件明細表等附卷可稽（見本
    院卷第11頁至第14頁、第29頁至第41頁、第47頁至第59頁、
    第75頁至第81頁；本院卷甲第15頁至第29頁、第39頁至第93
    頁），是此部分事實，應足認定。
　㈡又本件原告經終止系爭勞動契約時，係適用勞退新制乙節，
    業經原告自承在卷（見本院卷第96頁），且原告先前年資既
    於102 年2 月22日即因退休一情，有前開勞保與就保資料查
    詢結果在卷足考（見本院卷第56頁），斯時即告中斷而自10
    2 年5 月30日起重行起算無訛。又兩造均表示不爭執原告之
    平均工資為3 萬1,458 元（見本院卷第96頁），參酌勞工退
    休金條例第12條第1 項所定：勞工適用本條例之退休金制度
    者，適用本條例後之工作年資，於勞動契約依勞動基準法第
    11條、第13條但書、第14條及第20條或職業災害勞工保護法
    第23條、第24條規定終止時，其資遣費由雇主按其工作年資
    ，每滿1 年發給1/2 個月之平均工資，未滿1 年者，以比例
    計給；最高以發給6 個月平均工資為限，不適用勞動基準法
    第17條之規定，以此為計算，原告自102 年5 月30日起至11
    0 年5 月31日因被告歇業業遭資遣而終止系爭勞動契約之日
    止，年資共計8 年2 日，新制資遣基數為4.003 （計算式：
    ｛8 年＋【（2 ÷ 31）÷ 12】｝÷ 2 ≒4.003 ），是原告得
    請求被告給付之資遣費為12萬5,926 元（計算式：31,458×
    4.001 ＝125,926 ，元以下四捨五入），伊僅請求其中12萬
    5,832 元，堪認有據。
　㈢另原告既係適用勞退新制，依前開勞工退休金條例第12條第
    1 項後段規定，勞工退休金條例第12條第1 項前段即屬資遣
    費請求之規定，要無適用勞動基準法第17條規定之必要，惟
    對原告資遣費主張不生影響，附此敘明。至被告表示法定代
    理人現已無能為力等節，尚屬日後原告向法院聲請對被告財
    產強制執行時得否順利受償之範圍，與本案認定有無理由乙
    情尚屬二事，末此指明。
四、綜上所述，原告自102 年5 月30日起至110 年5 月31日止既
    以月薪3 萬1,458 元受僱於被告處，於系爭勞動契約依勞動
    基準法第11條第1 款解散、歇業之原因而未經預告終止後，
    原告自得請求被告給付以新制年資計算之資遣費。從而，原
    告依勞工退休金條例第12條第1 項規定，請求被告給付12萬
    5,832 元，為有理由，應予准許。
五、本件為勞動事件，就勞工即原告之給付請求為勝訴部分，依
    勞動事件法第44條第1 項、第2 項規定，依職權宣告假執行
    ，同時宣告雇主即被告得供擔保而免為假執行，並酌定相當
    之金額。
六、本件事證已臻明確，暨兩造其餘之攻擊防禦方法及證據資料
    ，經本院斟酌後，認均不足以影響本判決之結果，爰不一一
    論列，併此敘明。
七、本件訴訟費用計1,330 元（即第一審裁判費），應由被告負
    擔，爰依民事訴訟法第78條，確定如主文第2 項所示。
中　　華　　民　　國　 110　　年　　11　　月　　30　　日
                  勞動法庭  法　官  黃鈺純
以上正本係照原本作成。
如對本判決上訴，須於判決送達後20日內向本院提出上訴狀。如
委任律師提起上訴者，應一併繳納上訴審裁判費。
中　　華　　民　　國　　110 　年　　11　　月　　30　　日
                            書記官  施盈如